臺灣臺中地方法院刑事判決　　　　　　100年度交訴字第439號
公　訴　人　臺灣臺中地方法院檢察署檢察官
被　　　告　黃敬義
上列被告因公共危險案件，經檢察官提起公訴（100 年度偵字第
18953 號），被告於本院準備程序中就被訴事實為有罪之陳述，
經本院告知簡式審判程序意旨，並聽取當事人之意見，經合議庭
評議後裁定由受命法官獨任改行簡式審判程序審理，判決如下：
    主    文
黃敬義駕駛動力交通工具肇事，致人受傷而逃逸，處有期徒刑陸
月，如易科罰金，以新臺幣壹仟元折算壹日。緩刑年，並應向
向指定之政府機關、政府機構、行政法人、社區或其他符合公益
目的之機構或團體提供壹佰伍拾小時之義務勞務，緩刑期間付保
護管束。
    犯罪事實及理由
一、犯罪事實: 黃敬義於民國100 年5 月23日上午，騎乘向亞通
    租賃行承租車牌號碼120-JMC 號之重型機車，沿臺中市○里
    區○○路由西往東方向行駛，於同日上午10時36分許，途經
    該路743 號前，理應注意車前狀況，隨時採取必要之安全措
    施，及在劃有分向限制線之路段，應在遵行車道內行駛，不
    得駛入來車之車道內，而依當時情形，又無不能注意之情事
    ，竟疏未注意及此，為超越前方車牌號碼不詳之機車即跨越
    分向限制線而駛入對向來車車道內，適簡美惠騎乘車牌號碼
    HG 9-860號機車沿塗城路由東向西迎面行駛而來，黃敬義因
    此閃避不及，而撞擊簡美惠之機車左側，致簡美惠人車倒地
    ，並因此受有臉部挫傷、左手中指挫傷及左小腿挫傷等傷害
     (過失傷害部份業經撤回，另為不受理判決) 。黃敬義騎乘
    上開重型機車肇事，明知已致簡美惠受傷後，因畏懼刑責，
    竟未下車查看，亦未報警或通報救護車求救，反而基於肇事
    逃逸之犯意，加速逃逸離開現場。嗣經路人記下黃敬義騎乘
    之機車車牌號碼，提供予警方循線查悉上情。
二、證據名稱:
(一)、被告黃敬義於偵查中及本院準備程序、審理時之供述。
(二)、告訴人簡美惠於警詢、偵查中及本院準備程序時之指述，證
    人紀炳鴻、陳來順於警詢中之證述。
(三)、職務報告書、臺中市政府警察局霧峰分局道路交通事故調查
    報告表(一)(二)、臺中市政府警察局霧峰分局道路交通事故現場
    圖、臺中市○○○○○道路交通事故當事人登記聯單影本、
    臺中市政府警察局交通事故肇事逃逸追查表影本、仁愛醫療
    財團法人大里仁愛醫院100 年5 月23日仁乙診字第10000583
    13300 號診斷證明書( 乙種) 、車輛租購申請書影本、行車
    執照影本及機車失竊險資料卡影本各1 紙。
(四)、交通事故現場照片9張。
(五)、本院調解結果報告書及聲請撤回告訴狀各1紙。
(六)、臺灣高等法院被告前案紀錄表1份。
三、上揭犯罪事實，業據被告黃敬義於偵查中及本院準備程序、
    審理時均供承不諱，核與告訴人簡美惠於警詢、偵查中之指
    述，證人紀炳鴻、陳來順於警詢中之證述情節相符，並有職
    務報告書、臺中市政府警察局霧峰分局道路交通事故調查報
    告表(一)(二)、臺中市政府警察局霧峰分局道路交通事故現場圖
    、臺中市○○○○○道路交通事故當事人登記聯單影本、臺
    中市政府警察局交通事故肇事逃逸追查表影本、臺中市○○
    ○○○道路交通事故初步分析研判表影本、仁愛醫療財團法
    人大里仁愛醫院100 年5 月23日仁乙診字第1000058313300
    號診斷證明書( 乙種) 、車輛租購申請書影本、行車執照影
    本及機車失竊險資料卡影本各1 紙及交通事故現場照片9 張
    附卷可憑，足認被告上開自白與事實相符，堪予採信。從而
    ，本件事證已臻明確，被告犯行洵堪認定，應依法論科。
四、核被告黃敬義所為，係犯刑法第185 之4 之肇事逃逸罪。爰
    審酌被告肇事後更棄被害人即告訴人簡美惠於不顧，其罪行
    甚重，惟念其犯罪後業與告訴人達成和解，有調解結果報告
    書及聲請撤回告訴狀附卷可佐，顯見被告已取得告訴人之諒
    解，犯罪後態度尚稱良好等一切情狀，量處如主文所示之刑
    ，並諭知易科罰金之折算標準。
五、末查，被告未曾因故意犯罪受有期徒刑以上刑之宣告，有臺
    灣高等法院被告前案紀錄表在卷可證，本院認被告因一時失
    慮致犯本罪，其經此偵審教訓，當知謹慎而無再犯之虞，故
    認所宣告之刑，以暫不執行為宜，爰併宣告緩刑3 年，以勵
    自新。惟被告肇事逃逸，守法觀念顯有不足，為使被告於緩
    刑期間內，仍深知戒惕，避免緩刑之宣告遭撤銷，且導正其
    行為與法治之觀念，爰併宣告其於緩刑期間內，向執行檢察
    官指定之政府機關、政府機構、行政法人、社區或其他符合
    公益目的之機構或團體，提供150 小時之義務勞務，並依刑
    法第93條第1 項第2 款之規定，應於緩刑期間付保護管束，
    期能使被告於義務勞務過程及保護管束期間，確切明瞭其行
    為所造成之損害，並培養正確法治觀念，至於被告究應向何
    公益團體、地方自治團體或社區等提供義務勞務，屬執行之
    問題，應由執行檢察官斟酌全案情節及各公益團體、地方自
    治團體或社區等之需求，妥為指定，併予敘明。
六、適用之法條:
(一)、刑事訴訟法第273 條之1 第1 項、第299 條第1 項前段、第
    310條之2 、第454 條第1 項。
(二)、刑法第185 條之4 、第41條第1 項前段，第74條第1 項第1
    款、第2 項第5 款、第93條第1 項第2 款，判決如主文。
七、本案經檢察官楊朝森到庭執行職務。
八、如不服本判決，應於判決送達後10日內，敘述具體理由向本
    院提出上訴狀。
中    華    民    國    100    年    12    月    26   日
                  刑事第六庭  法  官  李立傑
以上正本證明與原本無異
                              書記官  陳怡臻
中    華    民    國    100    年    12    月    26   日
附錄本案論罪科刑法條：
中華民國刑法第185條之4
駕駛動力交通工具肇事，致人死傷而逃逸者，處 6 月以上 5 年
以下有期徒刑。